臺灣高雄地方法院刑事判決　　　　　　 100年度侵訴字第29號
公　訴　人　臺灣高雄地方法院檢察署檢察官
被　　　告　甲○○
選任辯護人　郭蔧萱律師　　　　　　
上列被告因妨害性自主罪案件，經檢察官提起公訴（100 年度偵
字第4797號），本院判決如下：
    主  文
甲○○犯攜帶兇器侵入住宅強制性交罪，處有期徒刑拾壹年，扣
案鋸齒狀刀械壹支沒收。
    事  實
一、甲○○與代號0000-000000 號成年女子（年籍資料詳密封卷
    ，下稱Ａ女）居住在高雄市前鎮區同一社區大樓，因曾與Ａ
    女搭乘同一電梯而知悉Ａ女之租屋處（地址詳卷，又甲○○
    因與Ａ女居住同一社區大樓，故關於其住處亦隱匿之）且獨
    居之情；詎甲○○竟基於攜帶兇器、侵入住宅強制性交之犯
    意，於民國100 年2 月6 日上午8 時許，攜帶其所有客觀上
    足供兇器使用之鋸齒狀刀械1 支，自該大樓樓層間逃生梯攀
    爬至Ａ女住處外陽台後由落地窗侵入Ａ女上開租屋處，隨搖
    醒斯時尚熟睡中之Ａ女，並於Ａ女驚醒後，持上開刀械架在
    Ａ女之頸、臉等部位，並向Ａ女恫稱：其係兼職殺手，有人
    花20萬元要買Ａ女的命，其已收錢要將Ａ女殺害，且其身上
    背負8 條人命，某某議員也是其殺害的等語，使Ａ女畏懼而
    一再懇求甲○○勿將其殺害，甲○○隨即動手將Ａ女之內褲
    、睡衣脫掉，並將刀械持續架在Ａ女頸部附近命Ａ女為其口
    交，以此強暴、脅迫使Ａ女不能抗拒之方式而將其性器插入
    Ａ女口腔，隨後更於Ａ女口交後，在上開租屋處床上及廁所
    內，將其性器插入Ａ女之性器而接續強制性交1 次得逞，惟
    過程中均未射精。嗣甲○○於強制性交Ａ女後仍未立刻離去
    ，反而坐在沙發上與Ａ女聊天許久，除詢問Ａ女家庭狀況，
    並要Ａ女將身分證交予其觀看，且於向Ａ女詢問電話號碼後
    始從Ａ女租屋處大門離去，惟仍於當日不斷以其0000000000
    號手機撥打Ａ女之手機，造成Ａ女驚恐及心理壓力。嗣Ａ女
    不甘受辱報警循線查獲甲○○，因而得悉上情，並扣得甲○
    ○所有供犯本案犯罪使用之鋸齒狀刀械1 支。
二、案經Ａ女訴由高雄市政府警察局前鎮分局報請臺灣高雄地方
    法院檢察署檢察官偵查起訴。
    理  由
壹、證據能力部分：
一、按被告以外之人（包括證人、鑑定人、告訴人、被害人及共
    同被告等）於偵查中向檢察官所為陳述，除顯有不可信之情
    況者外，得為證據，刑事訴訟法第159 條之1 第2 項定有明
    文。本件證人即告訴人Ａ女於檢察官偵查中具結後所為之證
    述，並無何顯不可信之情況，依上說明，其於偵查中之證言
    自均具有證據能力。
二、次按被告以外之人於審判外之陳述雖不符刑事訴訟法第159
    條之1 至之4 等4 條之規定，而經當事人於審判程序同意作
    為證據，法院審酌該言詞陳述或書面陳述作成時之情況，認
    為適當者，得為證據。而當事人、代理人或辯護人於法院調
    查證據時，知有前項不得為證據之情形，而未於言詞辯論終
    結前聲明異議者，視為有前項之同意，刑事訴訟法第159 條
    之5 定有明文。查告訴人Ａ女於警詢時之證述及本判決後述
    所引用文書形式之供述證據，其性質雖均屬傳聞證據，且當
    事人均已知上述證據乃傳聞證據，而未於言詞辯論終結前聲
    明異議，本院審酌上開證人於警詢陳述當時之原因、過程、
    內容、功能等外在環境加以觀察，足認上開證人前揭陳述係
    出於真意之信用性獲得確切保障，而有可信之特別情況，另
    文書形式之供述證據部分，無證據證明此等證據有何遭變造
    或偽造情事，認為以之作為本件論証之證據，均與待證事實
    具有關聯性，作為本案之證據亦屬適當，揆諸前開規定，上
    開證據均具有證據能力。
三、卷附行動電話通聯記錄，屬機械性列印之資料，非屬供述性
    之傳聞證據；另卷附照片，則係傳達照相當時現場情況，而
    透過照片傳達與現場實況一致之內容，並不存在人對現實情
    形之知覺、記憶所經常發生的表現錯誤，亦非供述證據，並
    無傳聞法則之適用，且亦別無證據證明上開、通聯紀錄、照
    片有經偽造、變造或不法之情形，是上開證據自有證據能力
    。
貳、實體部分：
一、上開犯罪事實，業據被告甲○○於本院審理時均坦承不諱，
    核與證人即告訴人Ａ女於警詢、偵查及本院審理時之證述相
    符，並有高雄市政府警察局前鎮分局搜索扣押筆錄、扣押物
    品清單、收據、現場照片、Ａ女驗傷診斷書、性侵害案件通
    報表、被害人調查表、被告持用0000000000號行動電話通聯
    紀錄附卷可稽，及鋸齒狀刀械1 支扣案足憑，足認被告上開
    自白核與事實相符，是本件事證明確，被告犯行，應堪認定
    。
二、按刑法上所謂兇器，其種類並無限制，凡客觀上對於人之生
    命、身體、安全構成威脅，具有危險性之兇器均屬之，且並
    不以攜帶之初有行兇之意圖為必要（最高法院79年度台上字
    第5253號判例參照）。查被告對Ａ女強制性交行為時所持鋸
    齒狀刀械1 支（已扣案），係金屬材質（見偵卷第22頁照片
    ），且被告既供稱上開刀械可用來切水果、烏魚子（參本院
    卷第13頁），顯見刀刃鋒利，客觀上對人之生命、身體、安
    全構成威脅，顯為具有危險性之兇器無訛。故核被告所為，
    係犯刑法第222 條第1 項第8 款、第7 款之攜帶兇器侵入住
    宅強制性交罪。起訴書所犯法條欄漏載刑法第222 條第1 項
    第7 款之罪，應予補充。另被告所犯侵入住宅強制性交罪，
    本質上原含有侵入住宅之性質，其侵入住宅部分自不另論罪
    （亦未據告訴）。被告先後以其性器進入告訴人Ａ女口腔、
    性器等行為，係在相同時、地，密接進行而侵害同一之法益
    ，彼此間之獨立性極為薄弱，依一般社會健全觀念難以強行
    分開，在刑法上應包括評價為一行為之數個舉動，屬接續犯
    ，應論以一罪。爰審酌被告因與告訴人Ａ女居住同一社區大
    樓，見Ａ女獨居，竟萌歹念，於光天化日之下持刀闖入Ａ女
    租屋處，驚醒睡夢中之Ａ女，先持刀架在Ａ女身上，並以言
    語威脅取Ａ女性命而強迫Ａ女為其口交，再用性器插入Ａ女
    性器，於性侵得逞Ａ女身心俱疲之際，仍要求Ａ女與其聊天
    ，並拿取Ａ女之身分證查看Ａ女年籍、父母姓名等資料，且
    取得Ａ女之行動電話門號，於離去現場後旋密集撥打電話予
    Ａ女加以騷擾，致Ａ女驚恐萬分，造成Ａ女身體及心靈上遭
    受莫大折磨，所為惡劣至極。尤有甚者，被告於警詢、偵查
    及本院準備程序中，就犯案之細節多加否認，並聲請傳喚Ａ
    女到庭作證，迨Ａ女到庭指訴歷歷，被告始願全盤承認，其
    犯後態度難謂良好；而Ａ女於案發後旋搬離租屋處，迄今不
    敢單獨入睡，經被告聲請傳喚到庭作證時，仍多次哭泣致無
    法陳述（參本院100 年5 月26日審判筆錄Ａ女證述過程），
    可見被告上開犯行嚴重破壞Ａ女對住宅安全之信賴感，對Ａ
    女精神及肉體造成之創傷至深且鉅，歷經數月仍未稍減。本
    件被告不思尊重他人之性自主意願，為逞一己之私慾，竟持
    兇器侵入住宅對Ａ女強制性交，致正值花樣年華之Ａ女遭受
    鉅大痛苦，犯後復未與Ａ女達成和解，量刑自不宜寬貸，本
    院審酌上情，認檢察官求處有期徒刑11年，尚屬妥適，爰判
    決如主文所示之刑，以資懲儆。末扣案之鋸齒狀刀械1 支、
    係被告所有，且為供其犯本件加重強制性交罪所用之物，業
    據被告陳明在卷（參本院卷第67頁），爰依刑法第38條第1
    項第2 款規定，宣告沒收之。另扣案之黑色上衣、短褲各1
    件，係一般穿著之衣物，並無證據證明係供本件犯罪所用，
    不另予宣告沒收，附此敘明。
據上論斷，應依刑事訴訟法第299 條第1 項前段，刑法第222 條
第1 項第8 款、第7 款、第38條第1 項第2 款，判決如主文。
本案經檢察官陳登燦到庭執行職務。
中    華    民    國   100    年     6    月    16    日
                  刑事第十五庭  審判長法  官    莊珮君
                                      法  官    吳佳樺
                                      法  官    王俊彥
如不服本判決應於收受送達後10日內向本院提出上訴書狀，並應
敘述具體理由；如未敘述上訴理由者，應於上訴期間屆滿後20日
內向本院補提理由書（均須按他造當事人之人數附繕本）「切勿
逕送上級法院」。
以上正本證明與原本無異。
中    華    民    國   100    年    6     月    16    日
                                      書記官    黃園芳
附錄本案論罪法條：
中華民國刑法第222 條
（加重強制性交罪）
犯前條之罪而有下列情形之一者，處7 年以上有期徒刑：
一、二人以上共同犯之者。
二、對未滿十四歲之男女犯之者。
三、對精神、身體障礙或其他心智缺陷之人犯之者。
四、以藥劑犯之者。
五、對被害人施以凌虐者。
六、利用駕駛供公眾或不特定人運輸之交通工具之機會犯之者。
七、侵入住宅或有人居住之建築物、船艦或隱匿其內犯之者。
八、攜帶兇器犯之者。
前項之未遂犯罰之。